【裁判字號】    89,易,1799
【裁判日期】    890804
【裁判案由】    過失傷害
【裁判全文】
台灣台中地方法院刑事判決                        八十九年度易字第一七九九號
    公  訴  人  臺灣臺中地方法院檢察署檢察官
    被      告  甲○○
右列被告因過失傷害案件，經檢察官提起公訴（八十九年度偵字第七五一三號），本
院判決如左：
    主    文
甲○○因過失傷害人，處罰金壹仟伍佰元，如易服勞役，以佰元折算壹日。
    事    實
一、甲○○於民國（下同）八十九年一月二十二日晚上十一時三十分許，在台中縣大
    里市○里路三十三巷一號三樓住處，因照顧母親沈林不治之事，與其妻乙○○發
    生爭執，嗣乙○○即欲進入婆婆沈林不治房間內請沈林不治起來主持公道，甲○
    ○因母親業已就寢不願吵到母親，乃進入房間內欲將乙○○拉出房間，甲○○應
    注意房間內空間狡窄，且周邊擺設有衣櫥，且按當時情節復無任何不能注意之情
    事，竟疏未注意，以致在拉扯時，致乙○○之頭部拉及衣櫥，致乙○○頭部外傷
    併頭皮血腫之傷害。
二、案經乙○○訴由台中縣警察局霧峰分局移送台灣台中地方法院檢察署檢察官偵查
    起訴。
    理    由
一、右揭事實，業據被告甲○○於偵訊及本院審理時，坦承不諱，核與證人沈鑫宏於
    警訊及本院八十九年暫家護字第四二號告訴人聲請聲請暫時保護令案件調查時（
    此有台灣高等法院台中分院八十九年度家護抗字第四十八號民事裁定理由欄所載
    在卷可查）所證述情節大致相符，並有告訴人乙○○所提出之診斷證明書一紙附
    卷可稽。至於告訴人乙○○於本院審理時雖一再指訴係被告出手毆打其頭部云云
    ，惟查，告訴人於警訊時係指訴：「因為照顧我婆婆的事情，而起爭執用手抓住
    我頭髮，以拳頭毆打我的後腦勺。」等語，然其本院審理時質以「何處受傷？」
    ，答以：「我頭部正前中央。他用手指食指與中指彎起來打我，我頭腫了起來。
    」等語，如是被告究竟毆打告訴人何處，告訴人指訴已然不一致，何況證人沈鑫
    宏亦證述被告確未毆打告訴人無訛，則告訴人此部分指訴情節顯然與事實不符。
    矧台中縣大里市○里路三十三巷一號三樓住處，沈林不治房間內空間狡窄，且周
    邊擺設有衣櫥，此有告訴人所提出之照片在卷可查，如是，在上開房間內拉扯之
    行為，本易造成他人撞及衣櫥，被告自應注意避免發生此種危險，且依當時客觀
    情況，亦非不能注意，其竟疏未注意，以致在拉扯時，致告訴人乙○○之頭部撞
    及衣櫥受傷，告訴人之受傷與被告之行為間有相當因果關係，已極為明顯。被告
    之行為自有過失，事證明確，被告右揭犯行，洵堪認定。
二、核被告所為成立刑法第二百八十四條第一項前段過失傷害之罪。爰審酌被告係因
    與告訴人有關照顧母親之細故發生爭執，於深夜見告訴人欲進入業已就寢之母親
    房間內找母親主持公道，而欲將告訴人拉出房間時，在拉扯過程，致告訴人頭部
    拉及衣櫥而受傷，及被告之過失程度、告訴人所受傷害，並被告犯後坦承部分犯
    行，態度良好等一切情狀，量處如主文所示之刑，並諭知易服勞役之折算標準，
    以資懲儆。
據上論斷，應依刑事訴訟法第二百九十九條第一項前段，刑法第二百八十四條第一項
前段、第四十二條第二項，罰金罰鍰提高標準條例第一條前段、第二條，判決如主文
。
中      華      民      國    八十九    年      八      月      四      日
                                  台灣台中地方法院刑事第四庭
                                      法  官
右為正本證明與原本無異。
如不服本判決，應於送達後十日內，向本院提出上訴狀。
                                      書記官
中      華      民      國    八十九    年      八      月      四      日
附錄本判決論罪之法條全文：
刑法第二百八十四條第一項：
  因過失傷害人者，處六月以下有期徒刑、拘役或五百元以下罰金。致重傷者，處一
  年以下有期徒刑、拘役或五百元下罰金。


司法院資訊處製作；財團法人民間司法改革基金會備份。
